【裁判字號】    97,竹簡,180
【裁判日期】    970418
【裁判案由】    清償債務
【裁判全文】
臺灣新竹地方法院民事簡易判決         97年度竹簡字第180號
原      告  陽信商業銀行股份有限公司
法定代理人  乙○○
訴訟代理人  丁○○
            丙○○
被      告  甲○○
上列當事人間清償債務事件，經臺灣臺北地方法院臺北簡易庭移
送前來，本院於民國97年4月3日辯論終結，判決如下：
    主  文
被告應給付原告新臺幣壹拾萬仟壹佰肆拾壹元，及其中新臺
幣壹拾壹萬柒仟伍佰拾柒元，自民國九十六年十一月四日起至
清償日止，按年息百分之十九點七一計算之利息。
訴訟費用由被告負擔。
本判決得假執行。
    事實及理由
一、按訴狀送達後，原告不得將原訴變更或追加他訴，但擴張
    或減縮應受判決事項之聲明者，不在此限，民事訴訟法第
    255條第1項第3款定有明文。查本件原告起訴時原係請求被
    告應給付原告新臺幣（下同）174,273元，及其中117,537元
    ，自民國96年11月4日起至清償日止，按年息百分之19.71計
    算之利息，嗣於97年4月3日言詞辯論期日變更聲明為被告應
    給付原告133,141元，及其中117,537元，自96年11月4日起
    至清償日止，按年息百分之19.71計算之利息，核係屬減縮
    應受判決事項之聲明，自應准許，合先敘明。
二、原告起訴主張：被告於92年6月18日向其申請辦理信用卡消
    費使用（萬事達信用卡，卡號為：0000000000000000號），
    並與原告訂立信用卡申請書及約定條款，雙方約定被告同意
    依原告寄送之信用卡消費對帳單，所指定日期方式繳付帳款
    予原告，若逾期未繳，則喪失期限利益，除應就其全部應付
    帳款一次全數繳清外，並自各筆帳款入帳日起，就該帳款按
    年息百分之19.71（即日息萬分之5.4）計算遲延利息。詎被
    告自領卡後，於特約商店內消費簽帳及代償他行積欠之款項
    ，至96年11月3日止，尚有本金117,537元，循環利息15,604
    元，總計133,141元之帳款未繳，依信用卡約定條款第22條
    之約定，被告業已喪失期限利益，應一次全數清償，惟屢經
    催討，被告均置之不理，為此爰依兩造信用卡契約及消費借
    貸之法律關係提起本件訴訟，請求被告給付如主文第一項所
    示之金額及利息等語。
三、被告則對原告請求之金額及提出之證據不爭執，惟以兩造簽
    訂之信用卡契約，為原告預先擬定之契約條款，為符合平等
    互惠原則，違反衡平原則者，無效。另信用卡契約所載約定
    計息之循環利率即年利率百分之19.71過高，請求酌減利息
    至百分之5，並重算遲延利息為6,854元等語置辯。
四、本院之判斷：
(一)、原告主張被告向其申請信用卡消費使用，而未依約清償之前
    揭事實，業據其提出與所述相符之信用卡申請書及信用卡約
    定條款、單月帳務資料查詢各1份、應收帳務明細查詢3份為
    證，且為被告所不爭執，堪認原告此部分之主張為真。
(二)、至被告雖辯稱利息過高，請求酌減利息至百分之5，並重算
    遲延利息為6,854元等語，然原告利息之請求係依據兩造所
    訂契約之約定，且尚未逾法定最高利率百分之20之限制，本
    於私法自治、契約自由之原則，自應予以尊重，準此，即難
    認原告本件利息之請求，其利率有過高之情形，且被告此部
    分所辯，尚無法執為其毋庸清償本件債務之論據。又被告復
    未具體指明上開契約條款有何違反平等互惠，顯失公平而無
    效之情事，則其空言泛稱兩造信用卡契約中違反衡平原則者
    而無效云云，亦無足採。
(三)、從而，原告依消費借貸及兩造間信用卡契約之法律關係，訴
    請被告給付如主文第一項所示之金額及利息，即無不合，應
    予准許。
五、本件係依民事訴訟法第427條第1項適用簡易訴訟程序所為被
    告敗訴之判決，應依職權宣告假執行。
六、訴訟費用負擔之依據：民事訴訟法第78條。
中    華    民    國    97    年    4     月    18    日
                  新竹簡易庭    法  官  彭淑苑
以上正本係照原本作成。
如對本判決上訴，須於判決送達後20日內向本院提出上訴狀。
中    華    民    國    97    年    4     月    18    日
                                書記官  王恬如


司法院資訊處製作；財團法人民間司法改革基金會備份。
